sl-SI: Oblačila in dodatki > Nakit > Prstani: Zaročni prstani; Poročni prstani
th: เสื้อผ้าและเครื่องประดับ > เครื่องเพชรพลอย > แหวน: แหวนหมั้น; แหวนแต่งงาน
pt-PT: Acessórios e vestuário > Joalharia > Anéis: Anéis de noivado; Alianças de casamento
ko: 의류/액세서리 > 주얼리 > 반지: 약혼반지; 웨딩 밴드
hu: Ruházat és kiegészítők > Ékszerek > Gyűrűk: Eljegyzési gyűrűk; Karikagyűrűk
el: Ένδυση και αξεσουάρ > Κοσμήματα > Δαχτυλίδια: Δαχτυλίδια αρραβώνων; Βέρες
en: Apparel & Accessories > Jewelry > Rings: Engagement Rings; Wedding Bands
fi: Vaatteet ja asusteet > Korut > Sormukset: Kihlasormukset; Vihkisormukset
bg-BG: Облекло и аксесоари > Бижута > Пръстени: Годежни пръстени; Сватбени халки
cs: Oblečení a doplňky > Klenoty > Prsteny: Zásnubní prsteny; Snubní prsteny
sk-SK: Oblečenie a doplnky > Šperky > Prstene: Zásnubné prstene; Svadobné obrúčky
lt-LT: Apranga ir aksesuarai > Juvelyriniai dirbiniai > Žiedai: Sužadėtuvių žiedai; Vestuviniai žiedai
pt-BR: Vestuário e acessórios > Joias > Anéis: Anéis de noivado; Alianças de casamento
vi: Quần áo & Phụ kiện > Đồ trang sức > Nhẫn: Nhẫn đính hôn; Nhẫn cưới
fr: Vêtements et accessoires > Bijoux > Bagues: Bagues de fiançailles; Alliances
ja: ファッション・アクセサリー > ジュエリー > 指輪: 婚約指輪; 結婚指輪
tr: Kıyafet ve Aksesuarlar > Mücevherler > Yüzükler: Nişan yüzükleri; Alyanslar
hr-HR: Odjeća i modni dodaci > Nakit > Prstenje: Zaručničko prstenje; Vjenčano prstenje
zh-TW: 服飾與配件 > 珠寶 > 戒指: 訂婚戒指; 結婚對戒
ro-RO: Îmbrăcăminte și accesorii > Bijuterii > Inele: Inele de logodnă; Verighete
nl: Kleding en accessoires > Sieraden > Ringen: Verlovingsringen; Trouwringen
da: Tøj og tilbehør > Smykker > Ringe: Forlovelsesringe; Vielsesringe
de: Bekleidung & Accessoires > Schmuck > Ringe: Verlobungsringe; Eheringe
zh-CN: 服饰与配饰 > 珠宝首饰 > 戒指: 订婚戒指; 结婚戒指
pl: Ubrania i akcesoria > Biżuteria > Pierścionki: Pierścionki zaręczynowe; Obrączki ślubne
sv: Kläder och accessoarer > Smycken > Ringar: Förlovningsringar; Vigselringar
es: Ropa y accesorios > Joyería > Anillos: Anillos de compromiso; Alianzas de boda
ru: Одежда, обувь и аксессуары > Ювелирные украшения и часы > Кольца: Помолвочные кольца; Обручальные кольца
nb: Klær og tilbehør > Smykker > Ringer: Forlovelsesringer; Gifteringer
it: Abbigliamento e accessori > Gioielleria > Anelli: Anelli di fidanzamento; Fedi nuziali